臺灣高雄地方法院刑事判決　　　　　 96年度交簡上字第157號
上　訴　人　臺灣高雄地方法院檢察署檢察官
上　訴　人　乙○○
即　被　告
上列上訴人因過失傷害案件，不服本院高雄簡易庭96年度交簡字
第1418號中華民國96年4 月30日第一審簡易判決（臺灣高雄地方
法院檢察署檢察官聲請簡易判決處刑案號：96年度調偵字第284
號）提起上訴，本院管轄之第二審合議庭判決如下：
    主  文
上訴駁回。
    事  實
一、乙○○於民國95年10月5 日18時30分許，駕駛車牌號碼UA-0
    596 號自用小客車，沿高雄縣內門鄉○○○○路由北往南方
    向行駛，行經高雄縣內門鄉內豐村十三甲18號前時，原應注
    意汽車行駛時，夜間應開亮頭燈，且應注意車前狀況，並採
    取必要之安全措施，且依當時情形，天候晴，夜間有照明，
    乾燥且無缺陷、無障礙物之柏油路面，視距良好，又無不能
    注意之情事，竟疏未注意，適有行人甲○○○及丙○○○2
    人亦疏未注意該路段為行人不得穿越之道路，且於穿越時疏
    未注意來往車輛，貿然由北往南穿越道路至上開道路，致乙○○見狀剎車不及，其駕駛之自小客車右前車頭撞擊甲○○○、丙○○○，致甲○○○受有右大腿皮瓣翻露撕裂傷併皮
    膚壞死、右髖臼骨折、頭部外傷、左膝挫傷併皮缺損及骨曝
    露、雙膝擦傷、雙前臂、手背擦傷、左第五掌骨骨折、胸挫
    傷，致丙○○○受有頭部外傷、脊椎壓迫性骨折、胸腹挫傷
    、外傷性休克等傷害。乙○○於肇事後犯罪未被發覺前，停
    留在肇事現場向前來處理之警員主動坦承肇事，並接受裁判
    。
二、案經甲○○○、丙○○○訴由高雄縣政府政府警察局旗山分
    局移送台灣高雄地方法院檢察署檢察官偵查起訴。
    理  由
一、訊之被告對於在上開時地駕駛自用小客車未注意車前狀況致
    撞及告訴人甲○○○、丙○○○2 人，致其2 人受有上開傷
    害等情，固不諱言，惟矢口否認有何未開車燈之過失，惟查
    ，被告上開未開車燈一情，業據證人龔明福於偵查中及本院
    審理中證述明確，本件復有告訴人甲○○○、丙○○○之診
    斷證明書、道路交通事故現場圖、道路交通事故調查報告表
    (一)、(二)各1 份、現場照片8 張在卷可稽。按汽車行駛時，駕
    駛人應注意車前狀況，並隨時採取必要之安全措施；汽車行
    駛時，夜間應開亮頭燈，道路交通安全規則第94條第3 項、
    第109 條第1 款分別定有明文，被告領有汽車駕駛執照，此
    參卷附之道路交通事故調查報告表(二)駕駛資格情形欄之記載
    即明，其有注意能力，至屬明確，且依卷附道路交通事故調
    查報告表(一)顯示，肇事當時天候晴，夜間有照明，乾燥且無
    缺陷、無障礙物之柏油路面，視距良好，並無不能注意之情
    事，竟疏未注意車前狀況，並隨時採取必要之安全措施，且
    夜間未開亮頭燈行駛，致撞擊告訴人2 人而肇事，是被告顯
    有過失；告訴人2 人因本件車禍受傷，與被告之過失行為間
    並有相當因果關係甚明；從而，本件罪證明確，被告犯行堪
    以認定。
二、核被告所為，係犯刑法第284 條第1 項前段之過失傷害罪。
    被告以1 過失行為致告訴人2 人成傷，為一行為而觸犯數罪
    名之想像競合犯，應從一重之過失傷害罪論處。又被告於肇
    事後停留現場，於前來處理之警員查知犯罪前，即主動表明
    係肇事者，並願意接受裁判，此有公務電話紀錄1 紙附卷可
    稽，堪認符合自首之要件，且無不應據以減輕其刑之事由存
    在，應依刑法第62條前段之規定減輕其刑。再按汽車駕駛人
    ，在快車道依規定駕車行駛，因行人或慢車不依規定，擅自
    進入快車道，而致人受傷或死亡，依法應負刑事責任者，減
    輕其刑，道路交通管理處罰條例第86條第2 項定有明文，本
    件被告肇事時，係行駛在高雄縣內門鄉內豐村13甲18號前之
    快車道上，而被害人甲○○○、丙○○○係步行穿越該快車
    道，致生車禍，有上開道路交通事故現場圖1 份、現場照片
    8 張在卷可考，是被害人不依規定擅自進入快車道，揆諸前
    開條例之規定，應依法遞減輕其刑。
三、原審因而適用修正前刑法第284 條第1 項前段、第62條前段
    、第41條第1 項前段，道路交通管理處罰條例第86條第2 項
    罰金罰鍰提高標準條例第1 條前段之規定，並審酌被告過失
    程度，告訴人受傷情形，及被告犯後之態度等情狀，量處如
    主文所示之刑，諭知易科罰金之折算標準，其認事用法並無
    違誤，量刑亦屬妥適。綜上，本件檢察官上訴指量刑過輕，
    被告上訴意旨否認部分犯行，分別請求撤銷改判，均為無理
    由，應予駁回。
據上論斷，應依刑事訴訟法第455 條之1 第1 項、第3 項、第36
8 條，判決如主文。
中　　華　　民　　國　　96　　年　　12　　月　　31　　日
                  交通法庭      審判長法　官  林俊寬
                                      法  官  陳明呈
                                      法  官  王參和
以上正本證明與原本無異。
不得上訴。
中　　華　　民　　國　　96　　年　　12　　月　　31　　日
                                      書記官  林香如
附錄法條：
中華民國刑法第284條
（過失傷害罪）
因過失傷害人者，處6 月以下有期徒刑、拘役或5 百元以下罰金
，致重傷者，處1 年以下有期徒刑、拘役或5 百元以下罰金。
從事業務之人，因業務上之過失傷害人者，處1 年以下有期徒刑
、拘役或1 千元以下罰金，致重傷者，處 3 年以下有期徒刑、
拘役或2 千元以下罰金。
